臺灣臺中地方法院交通事件事裁定　94年度交聲字第425號
原處分機關　交通部公路總局臺中區監理所
受處分人　　甲○○
右列受處分人因違反道路交通管理處罰條例案件，對於交通部公
路總局臺中區監理所民國九十四年六月十七日所為之二件裁決（
中監違字第裁六○─Ｚ00000000、Ｚ00000000
號裁決書），聲明異議，本院裁定如左：
    主  文
異議駁回。
    理  由
一、原處分機關略以：受處分人甲○○，於民國九十四年五月二
    十五日十八時三十分許，其駕駛之車號九二五六─ＬＮ號自
    小客車，在國道三號公路北向南投服務區匝道入口處，因：
    (一)、未先駛入外側車道，再循減速車道逐漸降低車速行駛；
    (二)、跨越槽化線行駛等之違規事實，經國道公路警察局第七
    警察隊員警依法當場舉發，受處分人依限期到案提出申訴，
    經向原舉發機關查證違規屬實，該所遂於九十四年六月十七
    日以中監違字第裁六○─Ｚ00000000、Ｚ0000
    0000號裁決書，裁處受處分人違反道路交通管理處罰條
    例第三十三條之規定，分別處罰鍰新臺幣（下同）三千元、
    三千元，並記違規點數二點，逾期則依違反道路交通管理事
    件統一裁罰標準表及裁決書處罰主文裁處，於法並無不合等
    語。
二、本件受處分人甲○○則以：第七警察隊來函所述皆為法規條
    文，難令人心服，為何沒有照片為證，故請求舉出有利證據
    ；兩張罰單同時開出，且同為第三十三條第一項，時間同為
    九十四年五月二十五日十八時三十分；重要的是社會要有公
    理、正義，爰聲明異議云云。
三、按汽車行駛於高速公路或設站管制之道路，而不遵管制之規
    定者，處汽車駕駛人三千元以上六千元以下罰鍰；汽車駕駛
    人有第三十三條者，除依原條款處罰鍰外，並予記違規點數
    一點；汽車行駛高速公路，其車道之使用，除因交通事故及
    道路施工依臨時或可移動標誌指示或公路警察指揮外，應依
    設置之交通標誌、標線或號誌之規定；汽車在行駛途中，不
    得驟然或任意變換車道，如欲超越前車或變換車道時，應先
    顯示方向燈告知前後車輛，並保持安全距離及間隔，方得超
    越或變換車道；汽車駛離高速公路主線車道擬進入交流道、
    服務區、休息站時，應先駛入外側車道，再循減速車道逐漸
    降低速率行駛之。槽化線，用以引導車輛駕駛人循指示之路
    線行駛，並禁止跨越；劃設於交岔路口、立體交岔之匝道口
    或其他特殊地點；違反本規則之規定，依道路交通管理處罰
    條例或其他有關法令之規定處罰。道路交通管理處罰條例第
    三十三條第一項、第六十三條第一項第一款及高速公路交通
    管制規則第八條、第十一條、第十六條、第二十九條、道路
    交通標誌標線號誌設置規則第一百七十一條與違反道路交通
    管理事件統一裁罰標準表分別定有明文。
四、經查：受處分人甲○○，於上開時、地，駕駛之車號九二五
    六─ＬＮ號自小客車，因在高速公路未先駛入外側車道，再
    循減速車道逐漸降低車速行駛（即在高速公路未依規定車道
    行駛）及跨越槽化線行駛（即在高速公路跨越槽化線行駛）
    之違規事實，為內政部警政署國道公路警察局第七警察隊員
    警當場舉發等情，有受處分人親自簽名之原舉發機關員警舉
    發之違反道路交通管理事件通知單二紙與原處分機關之裁決
    書二份在案可稽。雖受處分人以上開情詞置辯，惟經本院檢
    視卷附之資料得知：「據執勤員警稱於執行巡邏勤務時，於
    國道三號北向南投服務區入口處，發現受處分人車輛行駛中
    線車道，直接切入匝道入口，未依規定先駛入外側車道，再
    循減速車道逐漸降低速率行駛之，又逕行跨越在劃設禁制標
    線之槽化線行駛，違規屬實，方予攔停，並告知違規事實，
    依法掣單舉發」，此亦有原舉發機關九十四年六月十四日之
    書函在卷可佐。再者，據原舉發機關之執勤員警即證人廖志
    偉於九十四年七月十五日到院結證稱：「受處分人所繪現場
    圖有誤，提出我畫的圖及所拍現場畫面，可比對」、「槽化
    線之前為虛線，虛線線段自二三一‧九公里處開始，虛線旁
    為壹條實心線，只有一個車道」、「小貨車是走外線直行，
    異議人已經侵害到小貨車的路權」、「異議人的圖畫錯了」
    等語。況受處分人於本院訊問時亦自承認：「當時我與小貨
    車併行，我猶豫要超車還是停下來，因怕後面的車追撞，所
    以稍微會壓到槽化線」、「當時我已經切到要往服務區○○
    道」等語。按高速公路交通管制規則第八條、第十六條規定
    ，是二種獨立之不同行為事實，前者係禁止行駛高速公路之
    汽車不依規定之標線或車道行駛，侵害到他車道之路權，致
    危害交通秩序與安全而設；後者係保障駛離高速公路時，自
    身車輛及其他尾隨車輛之行車安全，二者之規範目的與適用
    對象均不相同。是故違反前揭各法條規定之內容者，即為分
    別獨立之單一行為。違規情節既分屬不同法條規定內容之二
    行為，因其對交通安全之危害程度與對象不同，則應有分別
    處罰之必要，不能因違反各該法條規定內容之二行為係同一
    時間、同一地點之時空密接性而有異，否則即屬違背各該法
    條規範之意旨。此由前揭各法條之立法目的、規範之意旨、
    適用之對象、法條編排之次序及實際違反之行為內容以觀，
    亦可得此結論。末查證人廖志偉係執勤警員，其立場客觀中
    立，且其與受處分人素不相識，亦無宿怨，苟受處分人無該
    等違規情事，舉發員警當無設詞攀誣之理，是其所為之證言
    ，應屬真實可信。本院經查亦無任何證據足資證明執勤警員
    有捏造事實或違法取締之情事，則執勤警員本其加強道路交
    通管理、維護交通秩序、確保交通安全職責所為之當場舉發
    ，自應受到合法、正確而真正之推定。是受處分人確實有在
    高速公路跨越槽化線行駛及未先駛入外側車道，再循減速車
    道逐漸降低車速行駛之違規二行為事實，足堪認定。受處分
    人指摘原舉發不當，尚屬無據。從而，原處分機關據以援引
    上開規定，分別裁處罰鍰三千元、三千元，並記違規點數二
    點，逾期則依裁決書處罰主文規定處罰，並無不當，本件異
    議為無理由，應予駁回。
五、據上論斷，應依道路交通管理處罰條例第八十七條、道路交
    通案件處理辦法第十九條規定，裁定如主文。
中　　華　　民　　國　　94　　年　　7 　　月　　29　　日
                  交通法庭  法　官  張清洲
以上正本證明與原本無異。
如不服本裁定，應於送達後五日內，向本院提出抗告狀。
                            書記官　沈筱玲
中　　華　　民　　國　　94　　年　　7 　　月　　29　　日
